{"related": [], "etymology": null, "url": "https://en.wiktionary.org/wiki/formar", "definitions": ["to form", "to line up"], "verb": "formar", "synonyms": [], "description": "formar (first-person singular present formo, first-person singular preterite form\u00e9, past participle formado)", "conjugations": {"imperative": {"affirmative": ["", "forma (t\u00fa) - form\u00e1 (vos)", "forme", "formemos", "formad", "formen"], "negative": ["", "no formes", "no forme", "no formemos", "no form\u00e9is", "no formen"]}, "infinitive": "formar", "indicative": {"future": ["formar\u00e9", "formar\u00e1s", "formar\u00e1", "formaremos", "formar\u00e9is", "formar\u00e1n"], "preterite": ["form\u00e9", "formaste", "form\u00f3", "formamos", "formasteis", "formaron"], "imperfect": ["formaba", "formabas", "formaba", "form\u00e1bamos", "formabais", "formaban"], "conditional": ["formar\u00eda", "formar\u00edas", "formar\u00eda", "formar\u00edamos", "formar\u00edais", "formar\u00edan"], "present": ["formo", "formas (t\u00fa) - form\u00e1s (vos)", "forma", "formamos", "form\u00e1is", "forman"]}, "pastparticiple": {"plural": {"feminine": "formadas", "masculine": "formados"}, "singular": {"feminine": "formada", "masculine": "formado"}}, "gerund": "formando", "subjunctive": {"imperfect_se": ["formase", "formases", "formase", "form\u00e1semos", "formaseis", "formasen"], "future": ["formare", "formares", "formare", "form\u00e1remos", "formareis", "formaren"], "imperfect_ra": ["formara", "formaras", "formara", "form\u00e1ramos", "formarais", "formaran"], "present": ["forme", "formes (t\u00fa) - form\u00e9s (vos)", "forme", "formemos", "form\u00e9is", "formen"]}}, "pronunciations": []}